【裁判字號】    92,簡上,224
【裁判日期】    920827
【裁判案由】    賭博
【裁判全文】
臺灣高雄地方法院刑事判決                        九十二年度簡上字第二二四號
    上  訴  人
    即  被  告  乙○○
右列上訴人即被告因賭博案件，不服臺灣高雄地方法院高雄簡易庭九十二年度簡字第
九二五號中華民國九十二年四月二十二日第一審判決（檢察官聲請簡易判決處刑案號
：九十一年度偵字第一七０三三號），提起上訴，本院管轄之第二審合議庭判決如左
：
    主  文
上訴駁回。
    事  實
一、乙○○基於意圖營利供給賭博場所之概括犯意，於民國九十一年七月十五日及同
    年月十七日之晚間十時許，連續提供其位於高雄縣大寮鄉○○路一三八號二樓之
    租屋處為賭博場所，供其友人丙○○、甲○○及綽號「阿仁」、「阿添」、「阿
    雄」等成年人在上開處所打玩麻將賭博財物（乙○○本身未參與賭博），約定自
    摸者每次需給付抽頭金三百元予乙○○，而每打四圈最多抽頭九百元，乙○○即
    藉此營利。嗣因甲○○不甘賭博輸掉八萬元，至警局對乙○○、丙○○提出涉嫌
    共同詐欺罪嫌之告訴（此部分業經檢察官另為不起訴處分），始為警循線查獲上
    情。
二、案經高雄縣政府警察局林園分局報告臺灣高雄地方法院檢察署檢察官偵查後聲請
    簡易判決處刑。
    理  由
一、訊據上訴人即被告乙○○固承認有於右揭時地提供租屋處予證人丙○○、甲○○
    等友人打玩麻將及約定自摸者每次需交付三百元、每打四圈最多收取九百元之事
    實，惟矢口否認有意圖營利供給賭博場所之犯行，辯稱：來打麻將的都是朋友偶
    而相聚賭玩一下，只是單純娛樂，我向他們收的錢是用來買煙、酒、食物供大家
    取用，並非抽頭金云云。經查，右揭事實業據證人丙○○、甲○○於警訊、偵查
    中均證述明確，參以上訴人即被告亦供承確有向賭客收取「自摸者每次三百元、
    每打四圈最多九百元」之金錢，足見證人丙○○、甲○○之前述證詞屬實，堪信
    為真實。再按，上訴人即被告本身既未參與賭博，衡情自無無償提供場所供他人
    賭博之理，是其自賭客所收取之金錢應即為其提供賭博場所之代價無疑，至其所
    辯「有提供菸、酒、食物供賭客取用」一節縱認屬實，惟此或係單純為了招待賭
    客，或係為提振賭客精神及興致以延長每位賭客賭博之時間，且此部分之花費金
    額本屬不高，是上訴人以此為由辯稱其無營利之意圖，顯係卸責之詞，不足採信
    。又上訴人於本院審理時亦自承向他人調借八萬元給證人甲○○把玩賭博，而甲○○二天賭博輸了八萬元等情，果上訴人並無得利，何以願冒甲○○可能不償還
    賭債之風險而仍借予八萬元？是足認上訴人確有營利意圖而供給賭博場所予丙○○、甲○○等人賭博之事實，至為灼然。綜上，本案事證明確，上訴人即被告犯
    行洵可認定。
二、核上訴人即被告所為，係犯刑法二百六十八條前段之意圖營利供給賭博場所罪。
    其先後二次犯行，時間緊接、方法相同，所犯均係構成要件相同之罪名，顯係基
    於概括犯意反覆為之，應依連續犯之規定論以一罪並加重其刑。又其係提供租屋
    處予特定相識之友人賭玩麻將消遣之用，非提供聚集不特定賭客賭博，是其所為
    尚與「意圖營利聚眾賭博罪」之構成要件有間，不構成該罪甚明，附此敘明。審
    酌被告於犯本案前之五年以內，未曾受有期徒刑以上刑之宣告及執行，有台灣高
    雄地方法院檢察署刑案資料查註紀錄表、本院被告院內索引卡紀錄表及台灣高等
    法院被告全國前案紀錄表各一紙在卷可憑，本次係因貪圖小利而提供賭博場所供
    他人賭博財物，犯罪所得金額非鉅，並參酌其犯罪後否認犯行之態度等一切情狀
    ，因認原審適用刑法第五十六條、第二百六十八條前段、第四十一條第一項前段
    ，罰金罰鍰提高標準條例第一條前段、第二條之規定，對被告論處意圖營利提供
    賭博場所罪並量處有期徒刑三月，及諭知易科罰金之折算標準，並於理由中敘明
    ：「被告所提供之賭具麻將牌及因供給賭博場所得之抽頭金，雖係被告所有及其
    因犯罪所得之物，然均未據扣案，為免日後執行上之困難，爰不依法宣告沒收」
    等語，其認事用法，均無不合，量刑亦屬適當，上訴人即被告仍矢口否認犯行而
    執以上訴，為無理由，應予駁回。
三、據上論斷，應依刑事訴訟法第四百五十五條之一第一項、第三項，第三百六十八
    條，判決如主文。
本案經檢察官詹美鈴到庭執行職務。
中      華      民      國      九十二      年    八    月    二十七    日
                                  臺灣高雄地方法院刑事第十三庭
                                      審判長法  官  張世賢
                                            法  官  洪榮家
    法  官  周玉群
右正本證明與原本無異。
不得上訴。
                                            書記官  陳瓊芳
中      華      民      國      九十二      年    八    月    二十七    日
所犯法條：
刑法第二百六十八條 (圖利供給賭場或聚眾賭博罪)：
  意圖營利，供給賭博場所或聚眾賭博者，處三年以下有期徒刑，得併科三千元以下
  罰金。


司法院資訊處製作；財團法人民間司法改革基金會備份。
